zh-CN: 毛巾式: 一体式刷子; 球童款; 降温款; 磁力吸附款; 球员款; 口袋/果岭款; 双面可用款; 巡回赛款; 三折款; 其他
cs: Typ ručníku: Integrovaný kartáč; Caddy; Chladicí; Magnetický; Players; Kapesní / na green; Oboustranný; Tour; Skládaný na třetiny (tri-fold); Jiné
it: Stile dell'asciugamano: Con spazzola integrata; Da caddy; Rinfrescante; Magnetico; Da giocatore; Tascabile/da green; Reversibile/doppio lato; Da tour; Pieghevole in tre parti; Altro
ko: 타월 형태: 브러시 일체형; 캐디; 쿨링; 자석식; 선수용; 포켓/그린; 양면형/리버시블; 투어; 3단 접이식; 기타
ru: Стиль полотенца: Со встроенной щёткой; Для кэдди; Охлаждающее; Магнитное; Для игроков; Карманное / для грина; Двустороннее; Тур; В три сложения; Другое
el: Στυλ πετσέτας: Με ενσωματωμένο βουρτσάκι; Caddy; Δροσιστική; Μαγνητική; Παικτών (players); Τσέπης/Greens; Διπλής όψης; Tour; Με αναδίπλωση σε τρία μέρη; Άλλο
da: Håndklædestil: Integreret børste; Caddy; Kølende; Magnetisk; Players; Lomme/green; Vendbar/dobbeltsidet; Tour; Tri-fold; Andet
sk-SK: Štýl uteráka: S integrovanou kefkou; Caddy; Chladivý; Magnetický; Hráčsky; Vreckový/Na green; Obojstranný; Tour; Trikrát preložený; Iné
fi: Pyyhkeen tyyli: Integroitu harja; Caddy; Viilentävä; Magneettinen; Players; Tasku/viheriö; Käännettävä / kaksipuolinen; Tour; Kolminkerroin taitettava; Muu
ro-RO: Stilul prosopului: Cu perie integrată; Caddy; Cu efect de răcire; Magnetic; Players; De buzunar/pentru green; Reversibil/Cu două fețe; Tour; Pliat în trei; Altele
de: Handtuchart: Bürste integriert; Caddy; Kühlend; Magnetisch; Players; Pocket/Greens; Wendbar/Beidseitig; Tour; Dreifach gefaltet; Sonstige
pl: Styl ręcznika: Ze zintegrowaną szczoteczką; Dla caddyego; Chłodzący; Magnetyczny; Dla gracza; Kieszonkowy / na green; Dwustronny; Wycieczkowy; Składany na trzy; Inny
th: สไตล์ผ้าขนหนู: มีแปรงในตัว; แคดดี้; ระบายความร้อน; แม่เหล็ก; สำหรับผู้เล่น; พกพา/บนกรีน; กลับด้านได้/ใช้งานได้สองด้าน; สำหรับทัวร์; พับสามทบ; อื่นๆ
zh-TW: 毛巾樣式: 內建刷具; 球僮用; 涼感; 磁吸式; 球員用; 口袋 / 果嶺用; 雙面 / 兩面用; 巡迴賽用; 三折式; 其他
nb: Håndklestil: Integrert børste; Caddy; Kjølende; Magnetisk; Spiller; Lomme/green; Vendbar / tosidig; Tour; Tredelt; Annet
bg-BG: Стил кърпа: С интегрирана четка; За кади; Охлаждаща; Магнитна; За играчи; За грийн/джобна; Двулицева/Двустранна; Тур (Tour); Сгъваема на три; Друго
sv: Handduksstil: Integrerad borste; Caddy; Kylande; Magnetisk; Players; Ficka/green; Vändbar/dubbelsidig; Tour; Tredelad; Övrigt
vi: Kiểu khăn tắm: Tích hợp bàn chải; Dạng hộp; Làm mát; Từ tính; Dành cho người chơi; Bỏ túi/Sân cỏ; Đảo mặt/Hai mặt; Thi đấu; Gập ba; Khác
hu: Törölköző stílusa: Kefével integrált; Caddy; Hűsítő; Mágneses; Játékos; Zsebes/Greens; Kifordítható/kétoldalas; Tour; Háromrét hajtott; Egyéb
hr-HR: Stil ručnika: S integriranom četkom; S torbicom (caddy); Za hlađenje; Magnetski; Igrački ručnik; Džepni / za green; Dvostrano; Tour; Na tri preklopa; Ostalo
sl-SI: Stil brisače: Z vgrajeno ščetko; Za nošenje (caddy); Hladilna; Magnetna; Za igralce; Žepna / za zelenico; Obojestranska/dvolična; Za turnirje (tour); Trikrat zložena; Drugo
lt-LT: Rankšluosčio tipas: Su integruotu šepetėliu; Krepšio (Caddy); Vėsinantis; Magnetinis; Žaidėjų; Kišeninis / ridenimo aikštelei; Dvipusis; Turo; Trigubai sulenkiamas; Kita
pt-BR: Toalha estilo: Com escova integrada; Caddy; Refrescante; Magnética; Para jogadores; De bolso/para green; Reversível/dupla face; Tour; Dobrável em três; Outros
ja: タオルスタイル: ブラシ一体型; キャディ; 冷却; マグネット; プレイヤーズ; ポケット/グリーン; リバーシブル/両面; ツアー; 三つ折り; その他
nl: Handdoek stijl: Met geïntegreerde borstel; Caddy; Verkoelend; Magnetisch; Spelers; Zak/greens; Omkeerbaar/dubbelzijdig; Tour; Drievoudig gevouwen; Overig
en: Towel style: Brush-integrated; Caddy; Cooling; Magnetic; Players; Pocket/Greens; Reversible/Dual-sided; Tour; Tri-fold; Other
pt-PT: Estilo da toalha: Escova integrada; Organizador; Refrigeração; Magnético; Jogadores; Bolso/greens; Reversível/dupla face; Tour; Dobra tripla; Outro
es: Estilo de toalla: Con cepillo integrado; Caddy; Refrigerante; Magnética; Jugadores; Bolsillo/green; Reversible/doble cara; Tour; Con tres pliegues; Otro
fr: Type de serviette: Brosse intégrée; Caddy; Rafraîchissante; Magnétique; Joueurs; Poche/green; Réversible/double face; Tour; À trois volets; Autre
tr: Havlu stili: Entegre fırçalı; Caddy; Serinletici; Manyetik; Oyuncu; Cep/Yeşil alan; Çift taraflı; Tur; Üç katlı; Diğer